【裁判字號】    95,易,57
【裁判日期】    950822
【裁判案由】    竊盜
【裁判全文】
臺灣桃園地方法院刑事判決                95年度易字第57號
公  訴  人  臺灣桃園地方法院檢察署檢察官
被      告  丙○○
上列被告因竊盜案件，經檢察官提起公訴（94年度偵字第17894
號）及移送併辦（95年度偵字第12765號），本院判決如下：
    主  文
丙○○攜帶兇器竊盜，處有期徒刑陸月，如易科罰金，以參佰元
折算壹日。未扣案之不明利剪壹支沒收。
    事  實
一、丙○○意圖為自己不法之所有，於民國94年5月21日晚間10
    時許至翌日（22日）上午7 時34分許間某刻，在桃園縣中壢
    市○○路470 號對面，持客觀上對人之生命、身體構成威脅
    ，足資為兇器使用之不明利剪1 支，以該利剪剪斷車內方向
    盤枴杖鎖後，以接線方式發動引擎，而竊取乙○○所有，登
    記於潔如新清潔環保有限公司（下稱潔如新公司）名下之車
    牌號碼LH-7332 號廂型車（價值約新台幣—下同—2 萬元）
    ，得手後供己作為代步之用。嗣經警於94年5 月22日上午7
    時34分許，在國道1 號高速公路南下63公里加300 公尺處之
    路肩，發現上開車輛因故障棄置該處，經採集駕駛座正後方
    拉門之車窗內側之指紋送比對鑑驗後，始悉上情。
二、案經國道公路警察局第一警察隊報請臺灣桃園地方法院檢察
    署檢察官偵查起訴及移送併辦。
    理  由
壹、有關證據能力之認定：
    有關證人即被害人乙○○於警詢中之證詞雖屬審判外之傳聞
    證據，惟被告對於上開證據同意具有證據能力，且證人亦經
    傳喚到庭、具結並行詰問程序陳述，依據刑事訴訟法第159
    條之5 第1 項規定同意性原則、相當性原則，本院認適當，
    是上開供述證據均得援引為本案審判之證據。又有關卷內各
    項文書證據、證物，當事人均同意具有證據能力，依據上開
    意旨，亦得援引為本案審判之證據，具有證據能力。
貳、有關證據證明力部分：
一、被告之答辯：
    訊據被告丙○○矢口否認有何上開竊盜犯行，辯稱：我從未
    碰過該車，該車內採集之指紋不是我的；又如果指紋確定是
    我的，有可能是我曾經在該段時間內，有到龍潭工業園區內
    之廣輝電子公司工作，或位於楊梅之中華映像管公司工作，
    而潔如新公司所有之上開車輛亦停放於該處，才會碰到那部
    車云云。
二、認定被告有罪所憑之證據及理由：
  (一)上開車牌號碼LH-7332 號自小貨車，係車主乙○○親自於94
    年5 月21日晚間10時許，停放在桃園縣中壢市○○路470 號
    對面，原本車子的方向盤有鎖拐杖鎖，但警察通知車主於國
    道1 號高速公路南下63公里加300 公尺處檢視上開車輛時，
    原鎖於方向盤之拐杖鎖已被剪成2 段，鑰匙孔被拉出來，並
    用接線方式發動等情，業據證人即被害車主乙○○於警詢及
    本院審理中證述明確。是上開自小貨車確係遭人行竊之贓車
    無訛。
  (二)本案查獲贓車後，警方於上開車牌號碼LH-7332 號自小貨車
    車窗上採集得1 枚清晰指紋，該指紋經送請內政部警政署刑
    事警察局以指紋特徵點比對法鑑定後，鑑驗結果認：送鑑現
    場指紋1 枚，經比對與所附丙○○指紋卡左中指指紋相符，
    此有內政部警政署刑事警察局中華民國94年8 月18日，刑紋
    字第0940123905號鑑驗書1 紙在卷可稽。是以，被告確曾於
    上開贓車上遺留有指紋之事實，亦堪認定。
  (三)雖被告辯稱：有可能是我曾經在該段時間內，有到龍潭工業
    園區內之廣輝電子公司工作，或位於楊梅之中華映像管公司
    工作而遺留下該指紋云云。然查，證人即潔如新公司負責人
    乙○○於本院審理時明確證稱：我們公司已經3 年未曾接過
    廣輝公司之工作，且我們公司以前服務過的廣輝公司係位於
    林口華揚工業區，亦非龍潭工業區，也未曾到過被告所稱之
    中華映象管公司等語。再佐以證人即桃園縣政府警察局刑警
    隊巡官甲○○於本院審理時證稱：本案所採得之指紋，係在
    駕駛座正後方的平行拉門上之「內側」車窗上所採集，且依
    據該指紋存在之形態判斷，該指紋是左手手掌指尖朝上所留
    下，是在車內正向觸摸所造成等語。據此，足以判斷被告係
    在車內，而非車外捺下該指紋，則上開指紋絕無可能係被告
    於工作中所無意遺留，應無疑義。
  (四)至於證人即被告之雇主丁○○雖到庭證稱：被告確曾至龍潭
    廣輝電子公司工作過，以及被告於94年5 月20日晚間曾至友
    人家中協助處理喪事云云。惟本件案發時間係在「94年5月
    21日晚間10時許至22日上午7 時34分許間某刻」，證人丁○
    ○亦自陳無法為被告提供該段時間內之不在場證明，則其上
    開證述亦難推翻本院前揭認定。此外復有贓物認領保管單、
    車號LH-7332 廂型車遭竊盜案勘察採證報告各1 紙、照片4
    禎在卷可按。從而，被告上開所辯，顯係卸責之詞，不足採
    信。本件事證明確，被告竊盜犯行堪予認定。
三、法律適用：
  (一)查被告行為後，刑法業於94年2 月2 日經總統以華總一義字
    第09400014901 號令修正公布，並於95年7 月1 日施行（下
    稱新刑法，修正前刑法下稱舊刑法），刑法施行法第1條 之
    1 亦於95年6 月14日經總統以華總一義字第09500085181 號
    令公布施行，參酌最高法院95年5 月23日刑事庭第8 次會議
    決議，新刑法第2 條第1 項之規定，係規範行為後法律變更
    所生新舊法律比較適用之準據法，於新刑法施行後，應適用
    新刑法第2 條第1 項之規定，為「從舊從輕」之比較。另於
    比較時應就罪刑有關之共犯、未遂犯、想像競合犯、牽連犯
    、連續犯、結合犯，以及累犯加重、自首減輕暨其他法定加
    減原因（如身分加減）與加減比例等一切情形，本於統一性
    及整體性原則，綜其全部罪刑之結果而為比較。而被告行為
    後，罰金罰鍰提高標準條例第2 條業已刪除，刑法第41條第
    1 項前段關於易科罰金之折算標準已由舊法之銀元1 百元、
    2 百元、3 百元修正為新臺幣（下同）1 千元、2 千元、3
    千元，因屬科刑規範事項之變更，其折算標準為裁判時所應
    諭知，自有就新舊法規定比較之必要，經比較新舊法結果，
    以被告行為時之舊法較為有利於被告。因之，經綜其全部罪
    刑之結果而為比較，以舊刑法有利於被告，應一體適用舊刑
    法之規定。
  (二)按刑法第321 條第1 項第3 款之「兇器」其種類並無限制，
    凡客觀上足對人之生命、身體、安全構成威脅，具有危險性
    之兇器均屬之，且只須行竊時攜帶此種具有危險性之兇器為
    已足，並不攜帶之初有行兇之意圖為必要（最高法院著有79
    年台上字第5253號判例意旨參照），本件被告行竊時，將原
    鎖於方向盤之拐杖鎖剪成2 段，足見該不明利剪客觀上可供
    兇器使用。核被告所為係犯刑法第321 條第1 項第3 款之攜
    帶兇器竊盜罪。
  (三)爰審酌被告所竊財物為中古廂型車、價值僅2 萬元許，復衡
    其動機、目的、手段、所生危害，犯後猶飾詞否認犯行等一
    切情狀，量處如主文所示之刑，並諭知易科罰金折算之標準
    ，以示懲戒。另未扣案之不明利剪1 支，為被告所有供犯罪
    所用之物，應依修正前刑法第38條第1 項第2 款沒收之。
四、又台灣桃園地方法院檢察署95年度偵字第12765 號移送併辦
    之事實與本案起訴之事實，為完全相同之事實，屬單純上一
    罪，自為本院審判效力所及，附此敘明。
五、據上論斷，應依刑事訴訟法第299 條第1 項前段，修正後刑
    法第2 條第1 項前段、刑法第321 條第1 項第3款 、修正前
    刑法第41條第1 項前段、第38條第1 項第2 款，修正前罰金
    罰鍰標準條例第2 條，判決如主文。
本案經檢察官邱曉華到庭執行職務。
中    華    民    國    95    年    8     月    22    日
                  刑事第六庭  審判長法  官  林  孟  宜
                                    法  官  蔡  寶  樺
                                    法  官  陳  永  來
以上正本證明與原本無異。
如不服本判決，應於送達後10日內，向本院提出上訴狀。
                                    書記官  劉  霜  潔
中    華    民    國    95    年    8     月    22    日
附錄論罪科刑法條：
刑法第321條
犯竊盜罪而有左列情形之一者，處6月以上5年以下有期徒刑：
一  於夜間侵入住宅或有人居住之建築物、船艦或隱匿其內而犯之者。
二  毀越門扇、牆垣或其他安全設備而犯之者。
三  攜帶兇器而犯之者。
四  結夥三人以上而犯之者。
五  乘火災、水災或其他災害之際而犯之者。
六  在車站或埠頭而犯之者。
前項之未遂犯罰之。


司法院資訊處製作；財團法人民間司法改革基金會備份。
